Inventaris van het archief van de Afdeling Pensioenen van het Ministerie van Financiën, (1899) 1904-1933
Nationaal Archief, Den Haag
- DOSSIERS, 2.
  - Burgerlijke pensioenen, 2.3
    - Pensioenwet voor de Gemeenteambtenaren 1913 en Weduwenwet voor de Gemeenteambtenaren 1913, 2.3.4
      - wetgeving, 2.3.4.1
        - Behandeling van verzoeken van gemeenteambtenaren, gemeentebesturen en hun belangenorganisaties om een wettelijke regeling van de pensioenen voor gemeenteambtenaren en hun weduwen., 1899-1913; 35; 1 pak
        - Voorbereiding van de Pensioenwet voor de Gemeenteambtenaren 1913 en de Weduwenwet voor de Gemeenteambtenaren. (Wetten van 21 juni 1913 S.301-302), 1907-1913; 36; 1 pak
          Zie ook inv.nr. 20.
        - Voorbereiding van een algemene maatregel van bestuur als bedoeld in art. 73 van de Pensioenwet voor de Gemeenteambtenaren 1913. (KB 1 dec. 1913 S.420), 38; 1 omslag
        - Voorbereiding van een algemene maatregel van bestuur als bedoeld in art. 49 van de Weduwenwet voor de Gemeenteambtenaren 1913. (KB 15 dec. 1913 S.442), 39; 1 omslag
        - Voorbereiding van de regeling voor gemeenteambtenaren waarbij ze zich alsnog aan de werking van de Pensioenwet voor de Gemeenteambtenaren 1913 en van de Weduwenwet voor de Gemeenteambtenaren 1913 kunnen onttrekken. (Wet van 30 jan. 1915 S.66), 1914-1915; 41; 1 omslag
        - Voorbereiding van de wet tot wijziging van art. 56 van de Pensioenwet voor de Gemeenteambtenaren 1913 in verband met toezicht van de Algemene Rekenkamer op de rekening en verantwoording van de fondsen hiervan. (Wet van 15 jan. 1916 S.30), 1915-1916; 42; 1 omslag
        - Voorbereiding van de wetten tot aanwijzing van ambtenaren die als gemeenteambtenaar zijn te beschouwen en tot heropening van de termijn om in het genot van pensioen te worden gesteld. (Wetten van 17 juni 1918 S.403 en 19 mei 1922 S.331), 1916-1922; 212; 1 omslag
        - Voorbereiding van de wetten tot wijziging van art. 55 van de Pensioenwet voor de Gemeenteambtenaren 1913 in verband met vertraging bij het opmaken van de wetenschappelijke balans. (Wetten van 3 apr. 1919 S.142 en 31 dec. 1920 S.946), 1918-1920; 213; 1 omslag
        - Nota's betreffende de interpretatie van de Weduwenwet voor de Gemeenteambtenaren 1913 en de Pensioenwet voor de Gemeenteambtenaren 1913., ca. 1924; 34; 1 omslag
      - toepassing, 2.3.4.2
        - Ingekomen brief van de wiskundig adviseur te Amsterdam aan de minister van Binnenlandse Zaken inzake berekeningen van toekomstige pensioengrondslagen voor gemeenteambtenaren te Rotterdam, met bijlagen., 1913; 45; 1 omslag
        - Interpretatie en toepassing van wettelijke bepalingen betreffende vaststelling van pensioengrondslagen voor gemeenteambtenaren., 1913-1919; 214; 1 omslag
        - Interpretatie en toepassing van wettelijke bepalingen betreffende storting van pensioenbijdragen en annuïteiten door gemeenten aan het Rijk en terugbetaling van teveel betaalde bedragen., 1913-1921; 215; 1 omslag
        - Interpretatie en toepassing van verscheidene artikelen van de Pensioenwet voor de Gemeenteambtenaren 1913., 1913-1921; 216; 1 omslag
        - Erkenning van ambtelijke functies als gemeenteambtenaar in de zin van de Pensioenwet voor de Gemeenteambtenaren 1913., 1913-1922; 217; 1 pak
        - Interpretatie en toepassing van wettelijke bepalingen betreffende onttrekking van gemeenteambtenaren aan de werking van de Pensioenwet voor de Gemeenteambtenaren 1913 en van de Weduwenwet voor de Gemeenteambtenaren 1913 wegens pensioenbijdragen., 1913-1917, 1926; 46; 1 omslag
        - Behandeling van verzoeken om toekenning van pensioen op 55-jarige leeftijd voor bepaalde categorieën gemeenteambtenaren., 1914-1920; 218; 1 omslag
        - Afwijzing van het verzoek van het gemeentebestuur van Amsterdam om een financiële tegemoetkoming van 's Rijkswege voor de pensioenbijdragen voor personeel dat in gemeentelijke dienst zal treden na te zijn ontslagen bij de Rijkswerf in Amsterdam., 1915; 219; 1 omslag
        - Voorbereiding van contraire Koninklijke besluiten wegens geschillen van bestuur inzake aanvragen om pensioen van gemeenteambtenaren., 1915; 220; 1 omslag
        - Voorbereiding van Koninklijke besluiten wegens geschillen van bestuur inzake vaststelling van pensioengrondslagen en aanvragen van pensioen van verschillende gemeenteambtenaren., 1916-1920; 221; 1 pak
        - Toekenning van een gratificatie aan een weduwe in verband met de afwijzing van haar verzoek om pensioen op grond van de Pensioenwet voor de Gemeenteambtenaren 1913., 1918-1921; 48; 1 omslag
          Zie ook inv.nr. 116 van het archief van het Ministerie van Binnenlandse Zaken, Afdeling Pensioenen en Wachtgelden 1934-1966, nummer toegang 2.04.64.
    - Weduwenwet voor de Rijkswerklieden 1914, 2.3.5
      - Voorbereiding en wijziging van de Weduwenwet voor de Rijkswerklieden 1914. (Wetten van 20 feb. 1914 S.44 en 1 dec. 1917 S.671), 1908-1919; 143; 1 pak
      - Interpretatie en toepassing van de Weduwenwet voor de Rijkswerklieden 1914., 1914-1920; 145; 1 omslag
    - Pensioenwet 1922, 2.3.6
      - wetgeving, 2.3.6.1
        - Opdragen van werkzaamheden aan en kennis nemen van de rapportage van de Staatscommissie ter voorbereiding van een algemene herziening der niet-militaire pensioenwetgeving., 1915-1920; 231; 1 pak
        - Behandeling van verzoeken van ambtenaren, gepensioneerden en belangengroepen om herziening van de pensioenwetgeving of om wijziging van de ontwerp-Pensioenwet 1922., 1915-1922; 232; 1 pak
        - Voorbereiding van de wet houdende pensioenregeling voor de ambtenaren en hun weduwen en wezen (Pensioenwet 1922). (Wet van 5 mei 1922 S.240), 1919-1922; 37; 1 pak
        - Behandeling van verzoeken van ambtenaren, gepensioneerden en belangengroepen om wijziging van de Pensioenwet 1922., 1922-1932; 234; 1 omslag
        - Voorbereiding van een novelle van de Pensioenwet 1922. (Wet van 30 juni 1923 S.307), 49; 1 omslag
        - Herziening van de Pensioenwet 1922. (Wet 28 mei 1925 S.216), 1923-1925; 50; 1 pak
        - Behandeling van voorstellen van ministers en de Pensioenraad tot wijziging van de Pensioenwet 1922., 1925-1930; 55; 1 omslag
        - Voorbereiding van de wet tot aanvulling en wijziging van de Pensioenwet 1922 en tot opheffing van het Weduwenfonds voor de gemployeerden tot het algemeen bestuur behorende en van het Weduwenfonds van het korps ingenieurs bij de waterstaat. (Wet van 21 juli 1928 S.250), 1927-1928; 236; 1 pak
        - Voorbereiding van de wet tot aanvulling en wijziging van de Pensioenwet 1922 inzake erkenning van leraren van het gesubsidieerd nijverheidsonderwijs als ambtenaren in de zin der Pensioenwet 1922. (Wet van 12 dec. 1929 S.522), 1926-1929; 237; 1 omslag
        - Onderzoek naar de mogelijkheid van een pensioenregeling voor arbeidscontractanten., 1927-1931; 235; 1 omslag
        - Behandeling van verzoeken belangengroepen om een wettelijke regeling van pensioenen van weduwen en wezen van gemeenteambtenaren, welke vóór 1913 zijn overleden., 1928; 56; 1 omslag
        - Overleg met verschillende hogere ambtenarencentrales om verlaging van de tarieven voor vrijwillige verhoging van pensioenen., 1930-1932; 57; 1 omslag
        - Voorbereiding van de wet tot vermindering van rijksbijdragen bij enige sociale wetten en tot verhoging van de verhaalbijdrage voor het pensioen. (Wet van 29 dec. 1932 S.681), 1921-1932; 51; 1 pak
        - Voorbereiding van de wet tot wijziging en aanvulling van enkele artikelen der Pensioenwet 1922. (Wet van 6 apr. 1933 S.147), 1931-1933; 238; 1 pak
        - Voorbereiding van de wet tot aanvulling van art. 67 der Pensioenwet 1922 en van art. LXXXIV der wet van 28 mei 1925 inzake de berekening van de pensioengrondslag. (Wet van 28 juli 1933 S.385), 239; 1 omslag
      - toepassing, 2.3.6.2
        - Voorbereiding en wijziging van een algemene maatregel van bestuur, als bedoeld in art. 181 van de Pensioenwet 1922. (KB 11 juli 1922 S.444, 7 okt. 1926 S.351, 1 sep. 1927 S.300, 24 mei 1930 S.214 en 1 juni 1932 S.226), 1922-1932; 58; 1 pak
        - Bemiddeling bij het verstrekken van gegevens door en aan de Pensioenraad., 1924-1925; 243; 1 omslag
        - ambtenaarschap, pensioengerechtigdheid, 2.3.6.2.1
          - Vaststelling van rechten van rijkswerklieden bij pensionering volgens de bepalingen van de Pensioenwet 1922 of volgens de wetten van 18 juli 1890 S.109 en 29 mei 1920 S.283, en behandeling van verzoeken om verbetering van pensioenvoorwaarden., 1915-1928; 133; 1 omslag
          - Voorbereiding van wetten tot geldigmaking voor pensioen van de tijd door het in vaste rijksdienst overgegaan personeel bij verschillende locale telefoonnetten in vaste dienst doorgebracht. (Wetten van 30 juli 1920 S.630, 6 mei 1922 S.277, 28 apr. 1926 S.85 en 24 apr. 1929 S.203), 1915-1932; 66; 1 pak
          - Inwilliging en afwijzing van verzoeken van personen, instellingen en bedrijven om erkenning van categorieën ambtenaren als ambtenaar in de zin van de Pensioenwet 1922. (art. 4), 1921-1932; 59-62, 240; 5 omslagen
            - Instellingen van algemeen nut, 1921-1928, 59
            - Administrateurs werkzaam bij het middelbaar en hoger onderwijs, 1925-1926, 60
            - Elektriciteitsbedrijven, 1927-1932, 61
            - NV. Limburgsche Tramweg Maatschappij, 1931-1932, 62
            - Diverse categorieën, 1921-1933, 240
          - Behandeling van verzoeken ingediend op grond van art. 160 van de Pensioenwet 1922 om onttrekking van ambtenaren aan de bepalingen van de Pensioenwet 1922., 1922-1925; 63; 1 omslag
          - Goedkeuring ex art. 161 van provinciale pensioenregelingen., 1922-1929; 52; 1 pak
          - Voorbereiding van wetten tot toepassing van artikel 2, tweede lid, der Pensioenwet 1922 ten behoeve van enkele ambtenaren., 1922-1931; 107, 156; 2 omslagen
            - de oud-ingenieur der marine E.J. Benthem (Wet van 24 nov. 1922 S.618), 1922, 107
            - enkele personen in dienst van de Kweekschool voor Onderwijzeressen te Arnhem (Wet van 27 juli 1931 S.324), 1929-1931, 156
          - Behandeling van verzoeken van besturen van verschillende polders om onttrekking aan de toepassing van de Pensioenwet 1922 en een goedkeuring van een besluit inzake ambtenaarschap., 1923-1924; 64; 1 omslag
          - Toepassing van art. 3 van de Pensioenwet 1922 inzake de aanvragen om ontheffing van de verplichting om als "vaste ambtenaar" te worden beschouwd., 1923-1924; 65; 1 omslag
          - Goedkeuring van de werkliedenreglementen van de N.V. Electriciteitsfabriek IJsselcentrale te Zwolle en van de N.V. Gelderse Electriciteitsmaatschappij in verband met de pensioenregeling van het personeel., 1923-1931; 134; 1 omslag
        - inkoop diensttijd en verhaalbijdrage, 2.3.6.2.2
          - Interpretatie en toepassing van de artikelen 157 en 166 van de Pensioenwet 1922 inzake pensioenbijdrage., 1916-1932; 105; 1 omslag
          - Toepassing van de artikelen 15, 16, 18 en 23 van het Koninklijk besluit van 11 juli 1922 S.444, inzake inkoop van diensttijd en verhaalbijdrage, pensioengrondslag en uitbetaling van pensioenen., 1920-1925; 67; 1 omslag
          - Verstrekking van informatie aan kamerleden en aan B en W van Stavenisse over inkoop van diensttijd., 1922-1930; 68; 1 omslag
          - Voorbereiding van de algemene maatregel van bestuur ter toepassing van de artikelen 13, 15, 40, 43 en 47 van de Pensioenwet 1922 inzake inkoop van diensttijd en verhaalbijdrage. (KB 22 dec. 1922 S.684 en 22 mrt. 1926 S.47), 1922-1932; 69; 1 pak
          - Afgifte van de verklaringen als bedoeld in art. 133 van de Pensioenwet 1922 ten behoeve van de inkoop van diensttijd., 1922-1933; 70-70A; 2 pakken
            - 1921-1928, 70A
            - 1929-1933, 70
          - Voorbereiding en toepassing van de regeling als bedoeld in art. 36 van de Pensioenwet 1922 inzake inkoop van diensttijd en verhaalbijdrage. (KB 28 nov. 1922 S.638), 1922-1933; 71-73; 1 pak en 2 omslagen
            - Voorbereiding van de regeling, afschriften, 1922, 71
            - Toepassing van de regeling, 1922-1933, 72; 1 pak
            - Vernietiging van provincie- en gemeentebesluiten bij de toepassing van de regeling (KB 17 mrt. 1932 S.100), 1924-1932, 73
          - Toetsing ex art. 162 van provinciale en gemeentelijke verordeningen inzake verhaal van inkoopsommen en pensioenbijdragen., 1923-1927; 75; 1 omslag
          - Interpretatie en toepassing van wettelijke bepalingen betreffende inning van verhaalbijdragen en de inkoop van diensttijd voor personeel werkzaam bij tramwegmaatschappijen., 1923-1928; 77; 1 omslag
          - Beantwoording van verzoeken om advies inzake de toepassing van art. 39 van de Pensioenwet 1922 op personeel van het lager onderwijs., 1923-1930; 74; 1 omslag
          - Toepassing van art. 156 van de Pensioenwet 1922 inzake pensioenbijdragen voor ambtenaren die afstand van pensioenaanspraken hebben gedaan., 1923-1930; 76; 1 omslag
          - Wijziging van de regeling van het verhaal van bijdragen op grond van art. 135 en 157 van de Pensioenwet 1922 in verband met inkoop van diensttijd., 1923-1932; 78; 1 omslag
          - Verstrekking van inlichtingen omtrent de toepassing van art. 134 van de Pensioenwet 1922 inzake de inkoop van diensttijd en verhaalbijdrage., 1923-1933; 79; 1 omslag
          - Toepassing van art. 137 van de Pensioenwet 1922 inzake verhaal van pensioenbijdragen aan ambtenaren wegens inkoop van diensttijd. (vernietigingsbesluiten KB 13 dec. 1926 S.405, 21 juni 1927 S.184 en 9 dec. 1927 S.373), 1923-1933; 80; 1 pak
          - Interpretatie en uitvoering van de artikelen 117 en 118 van de Pensioenwet 1922 inzake de inhouding op pensioen vanwege achterstallige bijdragen., 1923-1933; 112; 1 omslag
          - Interpretatie en toepassing van wettelijke bepalingen betreffende verrekening van de verhaalbijdrage en de verlenging van de gestelde termijnen hiervoor als bedoeld in art. 136 van de Pensioenwet 1922., 1924-1929; 81; 1 omslag
          - Toepassing van art. 56 van de Pensioenwet 1922 inzake berekening van diensttijd., 1924-1930; 83; 1 omslag
          - Regeling van de geschillen over de betaling van rentevergoeding over achterstallige pensioenbijdragen., 1924-1933; 82; 1 omslag
          - Intrekking van het KB van 4 juni 1924 S.270 waarbij het KB van 28 nov. 1922 S.638 inzake verhaalbijdrage als bedoeld in art. 36 van de Pensioenwet 1922, werd gewijzigd. (KB 30 juli 1925 S.342), 54; 1 omslag
          - Interpretatie en toepassing van wettelijke bepalingen betreffende verhaal van inkoopsommen op het orgaan waar de ambtenaar voor zijn overlijden werkzaam was., 1926-1928; 84; 1 omslag
          - Invordering van de bijdrage voor de inkoop van diensttijd die de dorpspolder "De 100 morgen van Pannerden" verschuldigd is aan de Pensioenraad., 1927-1932; ---; 1 omslag
            Zie het archief van het Ministerie van Binnenlandse Zaken, Afdeling Pensioenen en Wachtgelden 1934-1966, nummer toegang 2.04.64, inv.nr. 248.
          - Toepassing van art. 60 van de Pensioenwet 1922 inzake verloftijd die meetelt als diensttijd., 1927, 1933; 85; 1 omslag
          - Behandeling van het geschil over de betaling van pensioenbijdragen van de secretaris van een gezondheidscommissie in de provincie Noord-Holland., 1928; 86; 1 omslag
          - Goedkeuring van organisatorische maatregelen ter verbetering van de controle door de Pensioenraad op de pensioenbijdragen., 1928-1931; 247; 1 omslag
          - Interpretatie van art. 40 van de Pensioenwet 1922 met betrekking tot inkoop van diensttijd., 1928-1932; 248; 1 omslag
          - Beantwoording van verzoeken van particulieren om inkoop van diensttijd op grond van art. 42 van de Pensioenwet 1922., 1930-1933; 87; 1 omslag
          - Splitsing van de annuïteit ex art. 168a van de Pensioenwet 1922 voor de verschillende departementen., 1933; 123; 1 omslag
        - pensioengrondslag, 2.3.6.2.3
          Zie ook inv.nr. 67.
          - Regeling van dubbeltelling van diensttijd doorgebracht in overzeese rijksdelen naar aanleiding van een door de minister ingesteld beroep., 1922-1928; 90; 1 pak
          - Interpretatie en toepassing van wettelijke bepalingen betreffende vaststelling van de pensioengrondslag van verschillende groepen., 1922-1930; 88, 91-94; 4 omslagen
            - Personen in tijdelijke dienst bij diensten, instellingen en bedrijven, 1922-1923, 88
            - Waterschapsbesturen, 1922, 94
            - Kamerbewaarders en boden bij het Ministerie van Binnenlandse Zaken en Landbouw, 1925, 91
            - Burgemeesters, 1926, 92
            - Personeel aan de zeevaart-, kweek- en nijverheidsscholen, 1930, 93
          - Toepassing van art. 150 van de Pensioenwet 1922 inzake de vaststelling van de pensioengrondslag op een minimum., 1924-1930; 96; 1 omslag
          - Interpretatie en toepassing van betreffende de art. 33 en 34 van de Pensioenwet 1922 inzake vaststelling van de pensioengrondslag van verschillende personen., 1925-1933; 95; 1 pak
          - Interpretatie en toepassing van betreffende de art. 64 van de Pensioenwet 1922 inzake berekening van pensioen voor de gepensioneerde onderwijzers bij het openbaar lager onderwijs., 1926-1927; 97; 4 stukken
          - Verlening van smartegeld aan nagelaten betrekkingen in de vorm van verhoogd pensioen., 1929-1930; 98; 1 omslag
          - Herziening van de beschikking inzake de pensioengrondslag van een overleden pensioengerechtigde., 1930; 99; 1 omslag
          - Afwijzing van het voorstel tot wijziging van art. 31 van de Pensioenwet inzake de huurwaarde van ambtswoningen in verband met de berekening van de pensioengrondslag., 1930-1932; 100; 1 omslag
        - gezinspensioen en vervroegd ouderdomspensioen, 2.3.6.2.4
          - Voorbereiding en aanvulling van een algemene maatregel van bestuur inzake vervroegd ouderdomspensioen voor verschillende groepen van personen op grond van de artikelen 48 en 49 van de Pensioenwet 1922. (KB 24 mrt. 1923 S.108 en 4 juni 1926 S.161), 1921-1933; 130; 1 pak
          - Toepassing van art. 91 van de Pensioenwet 1922 met betrekking tot het recht op weduwenpensioen en betreffende de afwijzing van het verzoek om moeder- en zusterpensioen., 1923-1932; 111; 1 omslag
          - Circulaires inzake de naleving van de artt. 43 en 95 van de Pensioenwet 1922 in verband met behoud van uitzicht op gezinspensioen., 1925, 1928; 137; 1 omslag
          - Toepassing van art. 95 van de Pensioenwet 1922 inzake het verzekeren van pensioen voor nagelaten betrekkingen., 1926-1931; 116; 1 omslag
          - Regeling van het behoud van uitzicht op gezinspensioen van een ambtenaar die bij de inwerkingtreding van de Pensioenwet 1922 was verzekerd voor weduwen- en wezenpensioen., 1932-1933; 122; 1 omslag
        - geneeskundig onderzoek, 2.3.6.2.5
          - Toepassing van de bepalingen omtrent de geneeskundige onderzoeken ten behoeve van invaliditeitspensioen op grond van art. 170 van de Pensioenwet 1922., 1922, 1928; 124; 1 omslag
          - Voorbereiding van wijzigingen in de lijst van geneeskundigen als bedoeld in art. 75 van de Pensioenwet 1922., 1922-1933; 125; 1 pak
          - Aanwijzing van geneeskundigen door burgemeesters op grond van art. 76 van de Pensioenwet 1922 en onderzoek naar eventuele inschakeling van de Militair Geneeskundige Dienst., 1923-1924; 126; 1 omslag
          - Behandeling van het verzoek van de Algemene Bond van Politiepersoneel in Nederland om betere naleving van art. 81 van de Pensioenwet 1922 waarin staat dat de beslissingen van de Pensioenraad met redenen omkleed moeten zijn., 1924; 127; 1 omslag
          - Toepassing van art. 77 van de Pensioenwet 1922 inzake het tijdig inzenden van geneeskundige rapporten aan de Pensioenraad., 1924; 128; 1 omslag
          - Toepassing van art. 78 van de Pensioenwet 1922 in verband met de herkeuring van een pensioengerechtigde., 1928; 129; 1 omslag
        - toekenning, uitbetaling, cumulatie, 2.3.6.2.6
          - Intrekking van Koninklijke besluiten tot toekenning van pensioen aan ambtenaren, als gevolg van de artt. 64 en 145 van de Pensioenwet 1922., 241; 1 pak
          - Verlening van een gratificatie door teruggave van pensioenbijdragen aan vrouwelijke ambtenaren bij ontslag wegens huwelijk., 1922-1926; 106; 1 omslag
          - Afwijzing van verzoeken om pensioen op grond van de artikelen 2 en 44 van de Pensioenwet 1922., 1922-1932; 108; 1 omslag
          - Voorbereiding van de Algemene Maatregel van Bestuur als bedoeld in art. 115 van de Pensioenwet 1922 inzake de uitbetaling van pensioen. (KB 23 dec. 1925 S.482), 1923-1926; 53; 1 omslag
          - Voorbereiding van een algemene maatregel van bestuur als bedoeld in art. 67 van de Pensioenwet 1922 inzake cumulatie van pensioen. (KB 16 jan. 1924 S.13 en 17 dec. 1925 S.473), 1923-1926; 132; 1 omslag
          - Regeling tot verstrekking van voorschotten op pensioen door gemeentebesturen en instellingen van openbaar nut op grond van art. 116 van de Pensioenwet 1922., 1923-1933; 103; 1 omslag
          - Toepassing van art. 130 van de Pensioenwet 1922 inzake de intrekking van een ten onrechte verleend pensioen en een herziening van de inkoopbeschikking., 1924-1932; 113; 1 omslag
          - Beantwoording van een vraag van een kamerlid over afwijzing van een verzoek om een pensioenvervangende gratificatie voor een onderwijzer bij het herhalingsonderwijs., 1924; 242; 1 omslag
          - Voorbereiding van een algemene maatregel van bestuur, als bedoeld in artikel LXXXIV, tweede lid, van de wet van 28 mei 1925 S.216 regelende de controle op de inkomsten van gepensioneerden. (KB 23 dec. 1925 S.481), 244; 1 omslag
          - Interpretatie van art. 68 van de Pensioenwet 1922 met betrekking tot ministerspensioen en ministerstractement., 1925; 245; 1 omslag
          - Toepassing van art. 147 van de Pensioenwet 1922 inzake terugbetaling van ouderdomsrente., 1925-1926; 114; 1 omslag
          - Toepassing van de regeling van de controle op de inkomsten der pensioen- en wachtgeldgerechtigden met behulp van de belastingdienst., 1926-1930; 246; 1 omslag
          - Goedkeuring van voorwaarden waaronder voorschotten op pensioenbetalingen aan gepensioneerden mogen worden verstrekt door gemeentebesturen, liefdadige of tot algemeen nut werkende instellingen., 1925-1932; 115; 1 pak
            Zie ook inv.nr. 314 van het archief van het Ministerie van Binnenlandse Zaken, Afdeling Pensioenen en Wachtgelden 1934-1966, nummer toegang 2.04.64.
          - Toepassing van art. 116 van de Pensioenwet 1922 inzake inhouding van verpleegkosten op het pensioen van verpleegden in een gesticht., 1926-1932; 117; 1 omslag
          - Toepassing van de artikelen 157 en 166 van de Pensioenwet 1922 inzake de uitbetaling van pensioenen aan gepensioneerde ambtenaren., 1931; 119; 1 omslag
          - Verhoging van het pensioen van twee ambtenaren op grond van art. 110 van de Pensioenwet 1922., 1932; 120; 1 omslag
          - Toepassing van art. 120 van de Pensioenwet 1922 inzake de uitbetaling van pensioen aan de vrouw van een gedetineerde., 1932; 121; 1 omslag
        - geschillen, 2.3.6.2.7
          - Regeling van geschillen inzake de toekenning van pensioen op grond van art. 127 en 127a van de Pensioenwet 1922., 1922-1933; 131; 1 pak
          - Behandeling van het geschil van bestuur met de gemeente Amsterdam over de toekenning van een pensioen voor ambtenaren en werklieden, voorheen in dienst van concessionarissen, op grond van art. 162 van de Pensioenwet 1922., 1926; 135; 1 omslag
          - Regeling van geschillen inzake de toekenning van wachtgelden op grond van art. LXXXVII van de Wet van 28 mei 1925., 1926-1933; 136; 1 pak
          - Beschikkingen van de Pensioenraad op bezwaarschriften tegen beslissingen van gemeenteraden., 1930-1931; 138; 1 omslag
  - Politieke pensioenen, 2.4
    - Toekenning van pensioenen aan oud-leden van de Tweede Kamer der Staten-Generaal., 1918-1933; 141; 1 omslag